臺灣臺北地方法院刑事裁定　　　　　　 100年度聲字第3371號
聲　請　人　臺灣臺北地方法院檢察署檢察官
被　　　告　崔茂吉
上列聲請人因聲請沒收違禁物案件（一百年度聲沒字第五九四號
），本院裁定如下：
    主  文
聲請駁回。
    理  由
一、聲請意旨略以：被告崔茂吉於民國94年8月14日凌晨2時30許
    ，在臺北市中山區○○○路與林森北路口，為警查獲並扣得
    含有第二級毒品MDMA四顆（淨重一點二公克），且因觀察、
    勒戒後，無繼續施用傾向，由臺灣臺北地方法院檢察署（下
    稱臺北地檢署）檢察官為不起訴處分確定。因所查扣之第二
    級毒品MDMA四顆，係毒品危害防制條例第十八條第一項規定
    之違禁物，爰依法聲請裁定沒收銷燬云云。
二、查被告於上開時、地為警查獲其持有圓形藥錠四顆及白色粉
    狀物二包，固據被告於警詢及偵查中供述明確（見偵卷第8
    頁、第31頁），並有扣押物品目錄表、贓證物品清單及扣案
    物品照片在卷可佐（見偵卷第15頁、第39頁、第18頁），且
    被告為警查獲當日經採集其尿液送檢後，驗出甲基安非他命
    陽性反應，有台灣檢驗科技股份有限公司94年9月2日CH/200
    5/80857號第1-1頁濫用藥物尿液檢驗報告及臺北市政府警察
    局偵辦毒品案件尿液檢體委驗單在卷可考（見偵卷第42頁至
    第43頁），故由本院以九十五年度毒聲字第四一一號裁定應
    送勒戒處所觀察、勒戒，有該裁定附卷可考（見偵卷第55頁
    ）；嗣因被告無繼續施用毒品傾向，由臺北地檢署檢察官以
    九十四年度毒偵字第二三四五號為不起訴處分確定，亦有臺
    灣臺北看守所附設勒戒處所有無繼續施用毒品傾向證明書與
    不起訴處分書附卷供參（見偵卷第61頁至第62頁、第64頁）
    ，是此部分聲請意旨，固堪信實。
三、然聲請人主張扣案之圓形藥錠四顆含有第二級毒品MDMA成分
    （按扣案之白色粉狀物二包未據聲請），並未提出任何鑑定
    報告書以茲證明，是其聲請已難認有理由。況且，被告所持
    有之圓形藥錠四顆縱然經證實含有MDMA成分，惟其持有之時
    間，與其前述因施用而持有第二級毒品甲基安非他命之時間
    是否相同，亦未經聲請人說明並提出證據，則被告縱因持有
    第二級毒品MDMA之行為而涉犯毒品危害防制條例第十一條第
    二項之持有第二級毒品罪嫌，然此部分罪嫌與前開聲請人就
    被告所為施用第二級毒品甲基安非他命而為不起訴處分部分
    ，兩者關係為何、是否另行起意而持有等情，未經聲請人予
    以查明，則聲請人遽為聲請將扣案之圓形藥錠四顆予以宣告
    沒收，即難謂洽，應予駁回。
據上論斷，應依刑事訴訟法第二百二十條，裁定如主文。
中    華    民    國   100    年    12    月    1     日
                  刑事第十庭法  官  李文娟
以上正本證明與原本無異。
如不服本裁定，應於送達後5日內，向本院提出抗告狀。
中    華    民    國   100    年    12    月    1     日
                            書記官  劉穗筠